

# CHRISTIAN REYES SOTELO

INGENIERO MECATRÓNICO







+51 993221518



www.linkedin.com/in/crso







# **PRESENTACIÓN**

Soy una persona responsable, honesta, puntual, creativa y proactiva. Con muchas ganas de aprender, resolver problemas eficientemente, lograr los objetivos de la empresa y superarme constantemente.

Tengo mucho interés en laborar, apoyar y obtener experiencia en el área de Desarrollo Web tanto en Frontend como en Backend.



# **INFORMÁTICA**

Github, VisualStudio

HTML, CSS, API y JS

Django, MySQL y Flask

React JS

PHP, Laravel y Angular

Heroku y JWT

Python, C y C++

Matlab, Proteus y

Arduino

MS Office Professional

Inventor y Solidworks



## **IDIOMAS**

#### **GOETHE INSTITUT**

Alemán

**ICPNA** 

Inglés

IDIOMAS CATÓLICA

**Portugués** 



O

# **ESTUDIOS**

PONTIFICIA UNIVERSIDAD CATÓLICA DEL PERÚ INGENIERÍA MECATRÓNICA (03/2013 – 03/2021)

Lima - Perú



## **CURSOS Y SEMINARIOS**

#### **UMAKER**

(Enero - Marzo, 2021)

> Python con Raspberry Pi 4.

#### **BOOTCAMP - TECSUP**

(Julio - Diciembre, 2022)

- HTML, CSS, JavaScript, Github, Sass, API REST y React js.
- Python, Django, Flask, MySQL, MongoDB, Node js, Heroku y JWT.

#### DIPLOMADO - CETI CHICLAYO(en curso)

(Diciembre - Febrero, 2022)

- > Angular y React.
- > PHP y Laravel.



### **EXPERIENCIA**

HANDEL INDUSTRIAL S.A.C. (04/2020 - 09/2020)

Cargo ocupado: Dibujante de diseño mecánico en Inventor.

Se realizó un programa en Excel para archivar facturas y guías y se obtuvo experiencia con Arduino controlando motores DC y pantalla TFT.

#### HIPER S.A. (03/2021 – 05/2022)

Cargo ocupado: Ingeniero de producción, realizando diseños de máquinas de autoservicio en SolidWorks.

Se realizó indicadores de luz con Arduino.

## MOONS S.A.C. (06/2022 – 01/2023)

Cargo ocupado: Ingeniero de producción, realizando impresiones en 3D con resina.